【裁判字號】    89,上易,519
【裁判日期】    890525
【裁判案由】    傷害
【裁判全文】
臺灣高等法院臺中分院刑事判決          民國八十九年度上易字第五一九號
    上  訴  人
    即  被  告  丁○○
    選任辯護人  周平凡
    自  訴  人  丙○○
右上訴人因傷害案件，不服台灣台中地方法院中華民國八十九年一月十三日第一審判
決（民國八十八年度自字第一二三二號），提起上訴，本院判決如左：
    主      文
上訴駁回。
丁○○緩刑貳年。
    事實及理由
一、本案經本院審理結果，認第一審判決認事用法及量刑均無不當，應予維持，並引
    用第一審判決書記載之事實、證據及理由（如附件）。
二、被告上訴意旨雖稱：係自訴人強開伊之車門，拉扯車門之橡皮條至脫落，且出手
    將伊在車內毆打，伊無從還手，自訴人與伊均慣用右手，而自訴人大部分之傷勢
    在身體右側，益見係自訴人毆打伊時，因車內空間狹小，自己碰及而受傷云云，
    惟查被告如何於八十八年六月六日下午七時二十分許，在台中縣大里市○○路○
    段四八八號前，於自訴人前去理論時，甫開車門，即以腳踢出，隨而二人如何互
    毆等情，已迭據自訴人及證人甲○○指訴綦詳，並有自訴人所提出之診斷證明書
    一件在卷可稽，事證明確。雖自訴人與其妻即證人甲○○所述被告如何傷害自訴
    人之情節稍有出入，即證人甲○○證稱：「他一方面勒住我先生脖子，一方面以
    腳踢我先生」，而自訴人則稱：「（他有無勒住你﹖）是我抱住他」、「：：分
    分合合打了好幾次，沒有印象被勒脖子」等語，惟查當時二人貼身博鬥，自訴人
    之頸部且因而受傷，則證人甲○○就自訴人抱住被告纏鬥之情形誤認為遭勒住脖
    子，亦不難想像，此純為由於距離、時間、燈光及觀察角度等因素所產生之誤認
    ，尚難據此遂認其二人所述不實。又證人劉振各固證稱其為被告修復汽車駕駛座
    之門窗橡皮條，且稱該橡皮條通常係遭拉扯始會脫落云云，惟質之自訴人堅決否
    認有拉扯該橡皮條之情事，是無從證明該橡皮條為自訴人所扯下。況依被告所辯
    ，自訴人乃一打開車門，即將之壓於駕駛座毆打，則其如何有餘暇去拉扯通常牢
    固緊貼於車門門框之橡皮條，亦殊難想像。次查被告與自訴人既有分分合合緊抱
    纏鬥之情形，已據自訴人及證人甲○○供述甚明，則其位置乃處於變化互動之情
    形，即難認被告之右手只能打及自訴人之左側身體，是縱自訴人之右側身體亦受
    傷，尚難認即係自訴人毆打被告時自己碰及車內而受傷。綜上所述，難認被告上
    訴意旨所辯各情為真實，是本件被告即無正當防衛之可言，其仍據此上訴，為無
    理由，應予駁回。
三、末查被告丁○○未曾受有期徒刑以上刑之宣告，此有本院被告全國前案紀錄表一
    件在卷可稽，其於本件係因於遭自訴人強力責難之情形下，一時情急而產生互毆
    （自訴人亦因此經本院以八十八年度度上易字第二五八九號判決有期徒刑三月確
    定），情節尚屬輕微，受此宣告刑之教訓後，應已知所警惕，而無再犯之虞，本
    院認其所受之宣告刑，以暫不執行為適當，為此一併宣告緩刑二年，以勵自新。
四、據上論斷，應依刑事訴訟法第三百六十八條、第三百七十三條，刑法第七十四條
    第一款，判決如主文。
本案經檢察官乙○○到庭執行職務。
中      華      民      國    八十九     年      五       月 二十五   日
                                  臺灣高等法院臺中分院刑事第五庭
                                        審判長法  官  吳  火  川
                                              法  官  郭  同  奇
                                              法  官  朱      樑
右正本證明與原本無異。
不得上訴。
                                              書記官  呂  淑  芬
中      華      民      國    八十九     年      五       月   二十六   日
                                                                        Ｉ


司法院資訊處製作；財團法人民間司法改革基金會備份。
